【裁判字號】    98,裁,1288
【裁判日期】    980521
【裁判案由】    贈與稅
【裁判全文】
最  高  行  政  法  院  裁  定
                                      98年度裁字第1288號
上  訴  人  甲○○
被 上訴 人  財政部臺北市國稅局
代  表  人  凌忠嫄
上列當事人間贈與稅事件，上訴人對於中華民國98年2月26日臺
北高等行政法院97年度訴字第3039號判決，提起上訴，本院裁定
如下︰
    主  文
上訴駁回。
上訴審訴訟費用由上訴人負擔。
    理  由
一、按對於高等行政法院判決之上訴，非以其違背法令為理由，
    不得為之，行政訴訟法第242條定有明文。依同法第243條第
    1項規定，判決不適用法規或適用不當者，為違背法令；而
    判決有同條第2項所列各款情形之一者，為當然違背法令。
    又提起上訴，應以上訴狀表明上訴理由，並應添具關於上訴
    理由之必要證據，復為同法第244條第1項第4款及第2項所明
    定。準此，當事人對於高等行政法院判決提起上訴，如以高
    等行政法院判決有行政訴訟法第243條第1項規定之不適用法
    規或適用不當為理由時，其上訴狀或理由書應有具體之指摘
    ，並揭示該法規之條項或其內容；若係成文法以外之法則，
    應揭示該法則之旨趣；倘為司法院解釋或本院之判例，則應
    揭示該判解之字號或其內容；如以高等行政法院判決有行政
    訴訟法第243條第2項所列各款情形為理由時，其上訴狀或理
    由書應揭示合於該條項各款之事實。上訴狀或理由書如未依
    此項方法表明，或其所表明者與上開法條規定不合時，即難
    認為已對高等行政法院判決之違背法令有具體之指摘，其上
    訴自難認為合法。
二、本件上訴人對於臺北高等行政法院民國（下同）97年度訴字
    第3039號判決（下稱原判決）上訴，雖以：上訴人因積欠黃
    鎮能新臺幣（下同）7,863,570元，遂於95年8月4日同額作
    價將其所有坐落臺北市○○段○○段280地號土地（下稱系爭
    土地）應有部分94/1000出賣予黃鎮能，以抵銷借貸後，系
    爭土地於95年9月8日經政府逕為分割為同小段280及280-1地
    號。嗣黃鎮能因積欠吳玉桂、陳永洋、陳永凱8,307,156元
    ，乃於96年3月10日同額作價將系爭土地應有部分32/1000出
    賣予吳玉桂，應有部分各31/1000出賣予陳永洋、陳永凱，
    以抵銷借貸，均訂立公定買賣契約書，貼足印花稅票，報繳
    土地增值稅，經地政機關實質審查，准予土地所有權移轉登
    記之申請，則依土地法第43條規定，該登記有絕對效力。是
    上訴人與吳玉桂、陳永洋、陳永凱間並無買賣系爭土地情事
    ，亦無遺產及贈與稅法第5條規定之視為贈與情事，被上訴
    人不應因上訴人被威脅恐嚇誤報贈與稅而徵稅，詎被上訴人
    猶以渠等間並無收付地價之證明等由，妄稱為贈與，而依財
    政部92年4月9日台財稅第0910456303號函及83年2月16日台
    財稅第839583193號函釋示，課徵贈與稅，違反憲法第19條
    規定及本院78年判字第443號判例。上訴人依稅捐稽徵法第
    28條規定申請退稅，被上訴人否准，已有違誤，原判決不察
    ，駁回上訴人在原審之訴，亦有判決不適用法規之違法等語
    ，為其論據。惟核上訴狀所載內容，或係重述其在原審業經
    主張而為原判決摒棄不採之陳詞，或係就原審取捨證據、認
    定事實之職權行使事項，任加指摘違誤，或係就原審所為論
    斷或駁斥其主張之理由，泛言原判決不適用法規，而未具體
    表明原判決究竟有如何合於不適用法規或適用不當、或有行
    政訴訟法第243條第2項所列各款之情形，尚難認為已對原判
    決之如何違背法令有具體之指摘。依首揭規定及說明，應認
    其上訴為不合法，應予駁回。
三、據上論結，本件上訴為不合法。依行政訴訟法第249條第1項
    前段、第104條、民事訴訟法第95條、第78條，裁定如主文
    。
中    華    民    國    98    年    5     月    21    日
                    最高行政法院第三庭
                        審判長法官  高  啟  燦
                              法官  姜  素  娥
                              法官  林  文  舟
                              法官  黃  合  文
                              法官  吳  慧  娟
以  上  正  本  證  明  與  原  本  無  異
中    華    民    國    98    年    5     月    21    日
                              書記官  張  雅  琴


司法院資訊處製作；財團法人民間司法改革基金會備份。
